【裁判字號】    99,交上訴,83
【裁判日期】    990913
【裁判案由】    公共危險
【裁判全文】
臺灣高等法院高雄分院刑事判決        99年度交上訴字第83號
上  訴  人
即  被  告  乙○○
上列上訴人因公共危險案件，不服臺灣高雄地方法院99年度審交
訴字第168 號中華民國99年8 月6 日第一審判決（起訴案號：臺
灣高雄地方法院檢察署99年度偵緝字第1133號），提起上訴，本
院判決如下：
     主  文
上訴駁回。
     理  由
一、按不服地方法院之第一審判決而上訴者，應向管轄第二審之
    高等法院為之，且上訴書狀應敘述具體理由。第二審法院認
    為上訴書狀未敘述理由或上訴有刑事訴訟法第362 條前段之
    情形者，應以判決駁回之，刑事訴訟法第361 條第1 項、第
    367 條前段定有明文。所謂不服第一審判決之具體理由，必
    係依卷內既有訴訟資料或提出新事證，指摘或表明第一審判
    決有何採證認事、用法或量刑等足以影響判決本旨之不當或
    違法，而構成應予撤銷之具體理由，始足當之；倘僅泛言原
    判決認定事實錯誤、違背法令、量刑失之過重或輕縱，而未
    指出具體事由，或形式上雖已指出具體事由，然該事由縱使
    屬實，亦不足以認為原判決有何不當或違法者，皆難謂係具
    體事由，俾與第二審上訴制度在請求第二審法院撤銷、變更
    第一審不當或違法之判決，以實現個案救濟及節制濫行上訴
    之立法目的相契合。是倘上訴人之上訴書狀雖述上訴理由
    ，惟並未具體述第一審判決有何不當或違法情形，即與未
    述具體理由無異，所為上訴，即非適法。
二、本件上訴人即被告乙○○不服原判決，上訴意旨略以：原判
    決既認定被告肇事後找不到被害人，旋逕自駕車離去。則被
    告離開現場是不得已，並非基於肇事逃逸之故意，原審未傳
    喚被害人到案說明，即認被告肇事逃逸，尚嫌速斷云云。
三、然查，檢察官起訴意旨係以被告於98年4 月1 日晚間8 時30
    分許，駕駛YW-5213 號自小客車，沿高雄市前鎮區○○○路
    由南往北方向行駛，行經該路與瑞北路交岔路口，因前方道
    路壅塞，乃倒車欲讓瑞北路車輛先行，適有陳香君騎乘車號
    EXL-805 號機車後載甲○○正在被告所駕駛之自小客車右側
    停等紅燈，被告於倒車時疏未注意及此，該小客車右後車輪
    因而輾壓甲○○左腳，致其受有左足挫傷之傷害（過失傷害
    部分未據告訴），經甲○○拍打自小客車示警，被告聞聲乃
    下車查看，明知其駕車肇事已致人受傷，竟未停留現場協助
    救治傷患或報警，另基於肇事逃逸之犯意，先向甲○○陳稱
    ：壓到你的腳剛好等語，旋即逕自駕車離開現場，嗣經陳香
    君電話聯絡友人張正穎（即被害人甲○○之子）報警並到場
    提供肇事車輛車號，始經警查悉，因認被告涉犯刑法第185
    條之4 肇事逃逸罪嫌。而被告於原審行準備程序時，即供稱
    ：我坦承起訴書所載犯行，因當時人潮擁擠，我確實因為沒
    有找到停車位就只能慢慢開車尋找，後來因為沒看到人就離
    去，我沒有下車去尋找，也沒有在現場停留等待等語（見原
    審卷第21頁），嗣於原審審理時又坦承有起訴書所載之犯行
    ，並以其已與被害人和解，請求從輕量刑（見同上卷第28、
    31頁）。是以原審依肇事逃逸罪判處被告有期徒刑7 月，認
    事用法即無不合；而該罪之法定刑為6 月以上5 年以下有期
    徒刑，被告又係累犯，依刑法第47條規定應加重其刑，原審
    科處有期徒刑7 月，量刑已屬從寬，且被告因係累犯，亦不
    符宣告緩刑之要件，被告上訴為上開之指摘，稽諸首揭說明
    ，即非適法，應予駁回，並不經言詞辯論為之。
四、據上論斷，應依刑事訴訟法第367 條前段、第372 條，判決
    如主文。
中    華    民    國    99    年    9     月    13    日
                  刑事第四庭    審判長法  官  蕭權閔
                                      法  官  吳進寶
                                      法  官  陳吉雄
以上正本證明與原本無異。
如不服本判決應於收受本判決後10日內向本院提出上訴書狀，其
未敘述上訴理由者，並得於提起上訴後10日內向本院補提理由書
狀（均須按他造當事人之人數附繕本）「切勿逕送上級法院」。
中    華    民    國    99    年    9     月    15    日
                                      書記官  郭蘭蕙

司法院資訊處製作；財團法人民間司法改革基金會備份。
